【裁判字號】    91,上易,778
【裁判日期】    900612
【裁判案由】    妨害婚姻
【裁判全文】
臺灣高等法院刑事判決                            九十一年度上易字第七七八號
    上  訴  人
    即  被  告  甲○○
    選任辯護人  簡文玉
右上訴人，因妨害家庭案件，不服臺灣桃園地方法院，九十年度易字第二０五六號，
中華民國九十年十一月八日第一審判決（起訴案號：臺灣桃園地方法院檢察署九十年
偵字第一三五０八號）提起上訴，本院判決如左：
    主    文
上訴駁回。
    事實及理由
一、本件經本院審理結果認第一審以被告連續與有配偶之人相姦，處有期徒刑五月，
    如易科罰金以佰元折算一日之判決，其認事用法及量刑均無不當，並引用第一
    審判決書所載之事實、證據及理由（如附件）。
二、被告上訴意旨仍執陳詞否認與乙○○有任何性關係，辯護人則以證人乙○○之證
    詞，關於時間、地點等重要事項，前後不一致，果真塗女與甲○○二人有相姦行
    為，且時隔不遠，塗女不可能前後說詞不一，可見塗女所言並非事實。蓋(1)依自
    白書記載係九十年二月及三月份，但至偵查庭及法院時則變為九十年一、二、三
    月。(2)又自白書記載九十年二月二十八日下午五點與甲○○前往松雨汽車旅館，
    於下午六點離開。但至偵查庭稱十八時三十分左右發生性關係，因當日有課要上
    才記這麼清楚。果真塗女記得這麼清楚，則於下午六點離開松雨汽車旅館，又如
    何能在十八時三十分左右發生性關係。(3)依自白書所載係二月、三月共二次在桃
    園（縣市）汽車旅館內，二月二十八日在松雨汽車旅館。偵查庭時則稱一、二、
    三月，二月二十八日在松雨賓館，另二次在桃園市之賓館內（指一月及三月在桃
    園市之賓館內）。但至一審法官訊問時則稱一月份在桃園市○○路的真善美汽車
    旅館，第二次二月間是在松雨賓館，第三次應該也是在松雨賓館。顯然三次說詞
    均不相同等語為被告辯護。按告訴人、證人之陳述有部分前後不符，或相互間有
    所歧異時，究竟何者為可採，法院仍得本其自由心證予以斟酌，非謂一有不符或
    矛盾，即應認其全部均為不可採信；尤其關於行為動機、手段及結果等之細節方
    面，告訴人之陳述，難免故予誇大，證人之證言，有時亦有予渲染之可能；然其
    基本事實之陳述，若果與真實性無礙時，則仍非不得予以採信。（七十四年臺上
    字第一五九九號），查乙○○上開陳述，就發生性關係之次數前後共三次（自白
    書所載應為三次，辯護人誤為二次）及發生性關係之地點均在桃園地區之賓館或
    汽車旅館等前後所述並無不同，至發生時間前有二、三月，後有一、二、三月，
    旅館名稱時有真善美，時有松雨之差異，然均為補充性之陳述，在證據法則上非
    不能相容，況吾人平日就此生活上之細節，每亦輕忽，事隔多日再予追憶，無不
    片斷摭拾再予拼湊，苟其陳述與構成要件之基本事實尚稱符合，不能僅以些許差
    異，即率予全盤否定，辯護人為被告辯護所採之理由，應無可採，本件事證已明
    ，其請求測謊即無必要。而被告上訴否認犯罪並指摘原判決不當，為無理由，應
    予駁回。
據上論結、應依刑事訴訟法第三百七十三條、第三百六十八條，判決如主文。
本案經檢察官呂光華到庭執行職務。
中    華    民    國      九十    年      六        月        十二      日
                            臺灣高等法院刑事第十九庭
                                審判長法  官  許  國  宏
                                      法  官  林  勤  純
                                      法  官  洪  光  燦
右正本證明與原本無異。
不得上訴。
                                      書記官  陳  玉  嬋
中    華    民    國      九十    年      六        月        十四      日
附錄本案論罪科刑法條：
刑法第二百三十九條
有配偶而與人通姦者，處一年以下有期徒刑；其相姦者亦同。


司法院資訊處製作；財團法人民間司法改革基金會備份。
